【裁判字號】    99,易,1050
【裁判日期】    990630
【裁判案由】    竊盜
【裁判全文】
臺灣高雄地方法院刑事判決              99年度易字第1050號
公  訴  人  臺灣高雄地方法院檢察署檢察官
被      告  丁○○
上列被告因竊盜案件，經檢察官提起公訴（99年度偵字第7997號
），本院判決如下：
    主  文
丁○○犯踰越門扇夜間侵入住宅竊盜罪，處有期徒刑伍月；又犯
踰越門扇夜間侵入住宅竊盜罪，處有期徒刑壹年。應執行有期徒
刑壹年肆月。
    事  實
一、丁○○意圖為自己不法所有，基於竊盜犯意，分別為下列行
    為：
（一）於民國98年9 月18日至20日間之某日夜間0 時許，在甲○○位於高雄市鹽埕區○○○路57之3 號3 樓之6 住處前，
      先以衣架伸入該處鐵門縫隙間、勾開鐵門門鎖後，旋侵入
      上開住處內，竊取甲○○所有之LG牌手機及WIN 牌手機各
      1 支及光碟片數片【價值約新臺幣（下同）3,000 元】，
      得手後，旋逃離現場。
（二）復於98年9 月23日至24日間之某日夜間0 時許，在丙○○
      位於高雄市鹽埕區○○○路57之3 號10樓之7 住處前，先
      以衣架伸入該處鐵門縫隙間、勾開鐵門門鎖後，旋侵入上
      開住處內，竊取丙○○所有之三星牌手機1 支（價值約1,
      000 元）、現金共計約2 萬元（抽屜內17,000元，電視櫃
      旁50元硬幣約3,000 元）及鑽石手錶1 支（價值約10幾萬
      元），得手後，旋逃離現場。並於同年10月1 日，在高雄
      市新興區○○○路40號「洋基通訊」（中古手機買賣）店
      內，將所竊取之上開LG牌手機、WIN 牌手機及三星牌手機
      ，合計以1,500 元之價格，售予不知情負責人林東平後，
      花用殆盡。嗣為警於98年10月13日，在上開店內查獲前開
      3 支手機，始悉上情。又丁○○為警偵辦前揭事實欄一（
      二）所示案件循線查獲時，在有偵查權限之機關尚未發覺
      其上揭事實欄一（一）所示加重竊盜犯行前，即主動向承
      辦員警表明該犯行，自首並接受裁判。
二、案經高雄市政府警察局刑事警察大隊移送臺灣高雄地方法院
    檢察署檢察官偵查起訴。
    理  由
壹、證據能力部分：
    按被告以外之人於審判外之言詞或書面陳述，除法律有規定
    者外，不得作為證據。又被告以外之人於審判外之陳述，雖
    不符前4 條之規定，而經當事人於審判程序同意作為證據，
    法院審酌該言詞陳述或書面陳述作成時之情況，認為適當者
    ，亦得為證據，刑事訴訟法第159 條第1 項、第159 條之5
    第1 項分別定有明文。查本案認定事實所引用之卷證資料，
    除原已符同法第159 條之1 至第159 條之4 規定、及法律另
    有規定等傳聞法則例外規定，而得作為證據外，其餘卷證資
    料，並無證據證明係公務員違背法定程序所取得，檢察官及
    被告於審判程序中復均同意作為認定本件犯罪事實之證據，
    且本院審酌前揭陳述作成時之情況，並無違法取證之瑕疵，
    亦認以之作為證據為適當，是本件有關被告以外之人於審判
    外之言詞或書面陳述等供述證據，依前揭法條意旨，自均得
    為證據。
貳、實體部分：
一、上揭事實，除被告是否竊取事實欄一（二）所示鑽石手錶1
    只及現金2 萬元外，迭據被告於警詢、偵訊及本院審理時坦
    承不諱（見偵卷第4 至8 頁、第33至34頁、本院卷第19、28
    、29頁），核與被害人甲○○於警詢、證人丙○○於警詢及
    本院審理時之指訴相符（見偵卷第13至18頁、本院卷第22至
    25頁），並據證人即洋基通訊負責人林東平於警詢時證述在
    卷（見偵卷第19至22頁），並有讓渡切結書影本、行動電話
    序號通聯紀錄、通聯調閱查詢單各1 份、現場照片5 張在卷
    可稽（見偵卷第9 頁、第25至27頁），是被告自白與事實相
    符，堪信屬實。另被告雖辯稱：未偷取事實欄一（二）所示
    手錶及2 萬元現金，其僅竊取該處電視櫃旁邊之零錢云云。
    惟證人丙○○於本院審理時結證稱：其所說的2 萬元現金包
    括電視櫃旁邊之零錢，為一個桶子裡50元之硬幣，其確定約
    有3 、4 千元，而17,000元係被竊當晚其所收之租金，在當
    日晚間8 、9 時許，其才清點過，故確定有該筆款項，且與
    其父親遺留給其之價值10幾萬元鑽石手錶1 只，均置放在同
    一未鎖之抽屜一同失竊，該處為一小套房，這是第一次遭竊
    等語（見本院卷第22至25頁、第31頁），酌以此係證人丙○○第一次遭竊，印象自當深刻，況17,000元係其遭竊當日剛
    收取之租金，且經明確清點過，金額自當可明確陳述，復遭
    竊手錶係其父親所遺留具紀念價值之物品，是證人丙○○前
    揭指訴，自無記憶錯誤之虞，再者，該處為一小套房，一進
    入後即可全部瀏覽物品置放位置，被告於目光掃射搜尋財物
    之時，豈會僅竊取零錢、手機等低價值物品，而獨漏均置放
    於未上鎖之抽屜，竊取無須費吹灰之力之17,000元、鑽石手
    錶等高價值物品之物於不顧？酌以證人丙○○對前揭遭竊財
    物項目，迭於警詢、本院審理時，均證述一致，且其與被告
    間素不相識，彼等間無仇恨糾紛，業據證人丙○○於警詢時
    證述在卷（見偵卷第18頁），為被告所不爭執（見本院卷第
    29頁），自無甘冒偽證、誣告重責攀誣被告之理，證人丙○○前揭證述，自堪採信，是被告確於事實欄一（二）所示時
    、地，竊取三星牌手機1 支、現金共計約2 萬元（抽屜內17
    ,000元，電視櫃旁50元硬幣約3,000 元）及鑽石手錶1 支（
    價值約10幾萬元）無訛。被告前揭所辯，顯係不願擔負高額
    求償之責，所為飾卸之詞，不足為採。綜上，本件事證明確
    ，被告上揭加重竊盜犯行，均洵堪認定，應予依法論科。
二、論罪科刑部分：
（一）核被告所為，均係犯刑法第321 條第1 項第1 款、第2 款
      之踰越門扇夜間侵入住宅竊盜罪。被告於偵查機關尚不知
      其事實欄一（一）所示犯行前，主動向高雄市政府警察局
      刑事警察大隊承辦員警乙○○陳述前揭犯罪經過，表明其
      為行為人，而願受裁判之事實，業據證人乙○○於本院審
      理時結證在卷（見本院卷第20至22頁），是被告於員警尚
      不知何人犯罪前，主動坦承其為犯罪行為人，符合刑法第
      62 條 前段自首之規定，酌予減輕其刑。其所犯上開加重
      竊盜2 犯行間，犯意各別，行為互殊，應予分論併罰。
（二）爰審酌被告正值青壯年，不思以正當方式牟取所需，僅圖
      一己之私，即任意竊取他人財物，於夜間侵入有人居住住
      宅竊盜，除侵害財產權外，亦嚴重侵害居家安全，破壞居
      住安寧，況證人丙○○係一獨居女子，對其人身安全影響
      甚鉅，犯罪手段惡性重大，而所竊事實欄一（一）所示LG
      牌手機及WIN 牌手機各1 支及光碟片數片，價值約3,000
      元，業據被害人甲○○證述在卷（見偵卷第14頁），所受
      損害非鉅，惟所竊取事實欄一（二）所示三星牌手機1 支
      、現金共計約2 萬元及鑽石手錶1 支，價值共約10幾萬元
      ，業據證人丙○○證述甚詳，已如前述，所受損害非輕，
      迄今均未與被害人甲○○、丙○○達成和解，亦未償還被
      害人2 人之損失，惟被告無前科，犯罪後坦承大部犯行，
      犯後態度尚佳等一切情狀，各量處如主文所示之刑，並定
      其應執行刑，以資儆懲。
三、據上論斷，應依刑事訴訟法第299 條第1 項前段，刑法第32
    1 條第1 項第1 款、第2 款、第62條前段、第51條第5 款，
    判決如主文。
本案經檢察官戊○○到庭執行職務。
中    華    民    國    99    年    6     月    30    日
                    刑事第九庭  審判長法  官 鄭詠仁
                                      法  官 黃沛文
                                      法  官 謝枚霏
以上正本證明與原本無異。
如不服本判決應於收受送達後10日內向本院提出上訴書狀，並應
敘述具體理由；如未敘述上訴理由者，應於上訴期間屆滿後20日
內向本院補提理由書（均須按他造當事人之人數附繕本）「切勿
逕送上級法院」。
中    華    民    國    99    年    6     月    30    日
                                      書記官 楊馥如
附錄本判決論罪之法條：
中華民國刑法第321條
（加重竊盜罪）
犯竊盜罪而有左列情形之一者，處 6 月以上、 5 年以下有期徒
刑：
一、於夜間侵入住宅或有人居住之建築物、船艦或隱匿其內而犯
    之者。
二、毀越門扇、牆垣或其他安全設備而犯之者。
三、攜帶兇器而犯之者。
四、結夥三人以上而犯之者。
五、乘火災、水災或其他災害之際而犯之者。
六、在車站或埠頭而犯之者。
前項之未遂犯罰之。

司法院資訊處製作；財團法人民間司法改革基金會備份。
